臺灣高等法院刑事裁定　　　　　　　　　100年度抗字第756號
抗　告　人　詹壹竣
上列抗告人即受刑人因聲請撤銷緩刑案件，不服臺灣桃園地方法
院中華民國100年6月21日裁定（100年度撤緩字第109號），提起
抗告，本院裁定如下：
    主  文
抗告駁回。
    理  由
一、臺灣桃園地方法院檢察署檢察官聲請意旨（聲請案號：100
    年度執聲字第959號）略以：受刑人詹壹竣於民國96年間因
    業務侵占案件，經臺灣板橋地方法院以97年度易字第2799號
    判決判處有期徒刑7月，緩刑3年，並向蕭家明支付新臺幣（
    下同）28萬元，詹壹竣應於97年11月30日先支付5萬元，其
    後自97年12月30日起每月30日向被害人蕭家明支付1萬元至
    全部清償完畢止確定。嗣經臺灣板橋地方法院檢察署以97年
    度執緩字第210號案件執行，惟受刑人於緩刑期內並未依上
    條件履行，受刑人所為，已合於刑法第75條之1第1項第4款
    所定撤銷緩刑宣告之原因，爰依刑事訴訟法第476條規定聲
    請撤銷其緩刑之宣告等語。
二、原審裁定略以：受刑人所犯上述業務侵占（原裁定僅裁侵占
    ）犯行，附有上述緩刑條件，已於97年12月1日確定，受刑
    人雖於97年11月30日已向被害人清償5萬元，並自97年12月
    30日起陸續清償共8萬5千元，惟受刑人未遵守判決主文諭知
    按期支付；況自99年8月4日迄今，受刑人即未給付被害人蕭
    家明款項，有臺灣板橋地方法院檢察署100年2月25日被害人
    蕭家明訊問筆錄及被害人蕭家明陳報之收據明細各1份在卷
    （執聲卷第8頁反面至第9頁）可憑，足認受刑人並未依上開
    判決內容履行支付財產上之損害，受刑人於受有緩刑宣告之
    利益後，本應履行義務，向被害人支付相當數額之財產，詎
    未依判決內容確實履行，其違反判決所定負擔之情節自屬重
    大無訛，堪認原宣告之緩刑已難收其預期效果，而有執行刑
    罰之必要。聲請人聲請撤銷受刑人緩刑之宣告，應予准許。
三、抗告意旨略以：其雖於98年10月底因收入中斷而暫時停止履
    行，蕭家明雖曾於98年12月委託巫永斌要求履行，其亦有向
    巫永斌說明不方便的原因，惟於99年3月間，其想依判決履
    行時，蕭家明已不知去向，經詢問蕭家明的友人，才知蕭家
    明因積欠數千萬元之債務而無人可以聯絡，其有十足的誠意
    要歸還，其現有工作，犯不著為未清償之10多萬而換7個月
    之徒刑，請給予一次機會云云。
四、本院查：
  (一)按「受緩刑之宣告而有下列情形之一，足認原宣告之緩刑難
    收其預期效果，而有執行刑罰之必要者，得撤銷其宣告：一
    、緩刑前因故意犯他罪，而在緩刑期內受得易科罰金之有期
    徒刑、拘役或罰金之宣告確定者。二、緩刑期內因故意犯他
    罪，而在緩刑期內受得易科罰金之有期徒刑、拘役或罰金之
    宣告確定者。三、緩刑期內因過失更犯罪，而在緩刑期內受
    有期徒刑之宣告確定者。四、違反第74條第2項第1款至第8
    款所定負擔情節重大者。前條第2項之規定，於前項第1款至
    第3款情形亦適用之。」，刑法第75條之1定有明文。而緩刑
    宣告是否撤銷，除須符合刑法第75條之1第1項各款要件外，
    並採裁量撤銷主義，賦予法院撤銷與否之權限，特於第1項
    規定實質要件為「足認原宣告之緩刑難收其預期效果，而有
    執行刑罰之必要」，供作審認之標準，亦即上揭「得」撤銷
    緩刑之情形，法官應依職權本於目的性之裁量，妥適審酌被
    告違反負擔之情節是否重大、被告是否因其違反負擔使原為
    促使惡性輕微之被告或偶發犯、初犯改過自新所宣告之緩刑
    ，已難收其預期之效果，確有執行刑罰之必要。
  (二)查抗告人因業務侵占案件，經臺灣板橋地方法院以97年度易
    字第2799號判決判處有期徒刑7月，緩刑3年，並向蕭家明支
    付28萬元，受刑人應於97年11月30日先支付5萬元，其後自
    97年12月30日起每月30日向被害人蕭家明支付1萬元至全部
    清償完畢止確定。嗣經臺灣板橋地方法院檢察署以97年度執
    緩字第210號案件執行，惟抗告人於上開判決確定後，並未
    依該確定判決所定負擔，按期給付款項予被害人蕭家明，嗣
    經臺灣板橋地方法院檢察署執行檢察官通知執行，亦未到案
    等情，有上揭刑事判決、本院被告前案紀錄表、被害人蕭家
    明100年2月25日之筆錄及臺灣板橋地方法院檢察署通知執行
    之傳票送達證書在卷可按，是抗告人有違反刑法第74條第2
    項第3款所定負擔之情形，即甚明確。且抗告人所謂工作中
    斷云云，亦難謂係屬正當理由，而得以拒絕履行，堪認違反
    負擔情節重大，再審酌其所為犯罪法益侵害之性質、違反法
    規範之情節、抗告人主觀犯意所顯見之惡性及其反社會性等
    情觀之，得見抗告人並未記取教訓，使原為促使惡性輕微之
    偶發犯、初犯改過自新而為緩刑之宣告，已難收其預期效果
    ，而有執行刑罰之必要。原法院依據檢察官之聲請，撤銷其
    先前所受緩刑之宣告（即臺灣板橋地方法院97年度易字第27
    99號判決對抗告人所為緩刑3年之宣告），經核並無違誤。
    至抗告人另抗告謂被害人蕭家明因積欠他人巨款而不知去向
    云云，惟查：被害人蕭家明於接獲臺灣板橋地方法院檢察署
    100年2月18日板檢玉未97執緩210字第34543號函後，即於同
    年月25日遵期至臺灣板橋地方法院檢察署報到，並為抗告人
    未遵期履行之陳述（執聲卷第7頁反面至第9頁），反係抗告
    人未遵期到臺灣板橋地方法院檢察署說明，實難謂蕭家明有
    抗告人所辯不知去向之情形。況抗告人若有意履行清償條件
    ，於無法與蕭家明直接連絡之情形下，亦非不得以向法院為
    清償提存等方式行之，抗告人以上託詞謂其有誠意履行，請
    法院再給予一次機會云云，尚不可採。綜上，抗告人以上情
    提起抗告，指摘原裁定不當，為無理由，應予駁回。
據上論斷，應依刑事訴訟法第412條，裁定如主文。
中    華    民    國   100    年    7     月    15    日
                  刑事第二十庭      審判長法  官  周盈文
                                          法  官  林海祥
                                          法  官  詹駿鴻
以上正本證明與原本無異。
不得再抗告。
                                          書記官  梁淑時
中    華    民    國   100    年    7     月    15    日